臺灣桃園地方法院刑事判決　　　　　　 94年度簡上字第265號
公　訴　人　臺灣桃園地方法院檢察署檢察官
上　訴　人　乙○○
即　被　告
上列被告因傷害案件，不服本院中壢簡易庭九十三年九月二十三
日九十三年度壢簡字第七二三號第一審判決（聲請簡易判決處刑
案號：九十三年度調偵字第二八號），提起上訴，本院管轄之第
二審地方法院合議庭判決如下：
    主  文
上訴駁回。
    事  實
一、乙○○因不滿其所開設之理容院兼住家附近之由丙○○所開
    設之「梅園餐廳」排放油煙，影響其居住環境之衛生，乃要
    求丙○○改善，其二人因此而心生嫌隙。民國九十二年九月
    十八日十七時許，乙○○頭戴安全帽，手中則持另一頂安全
    帽，欲外出接其小孩放學，適丙○○與其友人陳韋安、蕭慶
    昇前往乙○○之理容院尋找乙○○，告知排煙設備已完工，
    要求乙○○同至防火巷內檢視排煙設備是否完備，乙○○即
    與丙○○、陳韋安、蕭慶昇一同走入防火巷內查看。詎乙○○與丙○○一言不合發生口角，丙○○即怒斥乙○○稱：我
    長這麼大，沒看過像妳這種沒水準的女人等語，乙○○聞言
    大為不滿，竟基於傷害之犯意，以手中之安全帽朝丙○○臉
    部揮擊，致丙○○受有臉部挫傷二x 二公分之傷害，蕭慶昇
    見狀即趨前搶下乙○○手中之安全帽，丙○○心生不悅，竟
    亦基於傷害之犯意，將乙○○所戴之安全帽取下後，以該安
    全帽毆擊乙○○之頭部，並以腳踹踢乙○○，致乙○○受有
    右側頭皮腫傷二公分、左肩紅痛線條六x 一公分、左上臀及
    左右前大腿瘀青各二公分、前胸痛等傷害，乙○○轉身自防
    火巷地上撿拾木棍一支，朝丙○○揮舞，丙○○即以徒手抓
    住乙○○所持之木棍，並與乙○○發生拉扯，致丙○○受有
    右手中指挫裂傷一公分併瘀傷之傷害。乙○○之夫丁○○聽
    聞爭吵聲而出外查看，見狀即大聲喝斥，乙○○與丙○○即
    停止拉扯，丁○○向丙○○詢問發生何事，乙○○即騎車外
    出接小孩放學，並報警處理（丙○○犯傷害犯行部分已判決
    確定）。
二、案經丙○○訴由桃園縣政府警察局中壢分局報告臺灣桃園地
    方法院檢察署檢察官偵查後聲請以簡易判決處刑。
    理  由
一、訊據被告乙○○矢口否認前開犯行，略以：伊並沒有以安全
    帽打丙○○，是丙○○與他二個手下毆打伊，伊為了自衛，
    才從地上撿了一支木棍，丙○○要來搶伊之木棍，可能因此
    才會受傷，與伊無關云云置辯。惟查，上開事實，業據告訴
    人丙○○於警詢及偵查中均指述歷歷，核與證人陳韋安、蕭
    慶昇證述情節相符，並有診斷證明書一紙在卷可按。被告雖
    以前詞置辯，並聲請訊問證人甲○○、丁○○、吳予廷、吳
    佳玲，惟證人甲○○結證稱：伊有一天下午到乙○○的理容
    院要給她剪頭髮，但還沒有開始剪，就有二名男子叫乙○○
    出去，那二名男子語氣蠻客氣的，說：請妳過去那邊看一下
    ，已經弄好了，乙○○出去後，伊聽到外面有吵架的聲音，
    後來乙○○走進來，看起來蠻狼狽的，但乙○○和那二名男
    子在店外發生何事，伊沒有看到等語，證人吳予廷結證稱：
    伊有一天要去乙○○店裡洗頭，把機車停在他店對面時，就
    看見乙○○在防火巷巷口與三名男子在吵架，伊比較有印象
    的是有一名男子把乙○○的安全帽拿起來，並打她的頭，後
    來乙○○從地上撿起一支棍子，一名男子有去搶乙○○手上
    的棍子，雙方就發生拉扯，之後乙○○的先生出來，有大喊
    一聲，至於乙○○與該三名男子間有無其他動作，因為當時
    伊站在對街，且事隔已久，伊沒辦法記得很清楚等語，證人
    丁○○結證稱：伊於九十二年九月十八日時本來在房子裡做
    事情，後來聽到外面很吵，就出去看，看見伊太太乙○○與
    一名男子用手在互相拉扯，另有二名男子站在旁邊看，伊當
    時大喊一聲「做什麼」，乙○○與那名男子就停手了，伊當
    時並未看見乙○○手上有拿任何東西等語，是證人甲○○因
    於被告與丙○○發生衝突時身處店內，並未親眼目睹案發經
    過，證人吳予廷因身處對街，與被告等人有一段距離，且事
    隔已久，僅能確定有一名男子以安全帽毆打被告乙○○，被
    告自地上撿拾一根棍子，而有一名男子上前欲奪下該棍子，
    二人因而發生拉扯，迄證人丁○○自屋內走出予以喝止後，
    雙方始停止拉扯，證人丁○○於走出屋外見被告乙○○與一
    名男子互相拉扯，大聲喝止後，雙方隨即停止拉扯，斯時被
    告手中已無持有木棍，顯見證人丁○○因較晚走出屋外，並
    未目擊在此之前被告與丙○○發生衝突之過程，是證人甲○○、吳予廷、丁○○前開證詞，均不足為被告有利之認定。
    至證人吳佳玲於偵查中則結證稱：伊當時正好要到乙○○店
    裡洗頭，先到她店對面之影印店影印東西，剛好看到乙○○
    及三、四個男人，雙方講沒二句話就吵起來，有一個男人抓
    著乙○○，並踢她，伊有看到乙○○好像有拿個什麼東西在
    揮等語，此與證人蕭慶昇、陳韋安於偵查中均證稱被告以安
    全帽向丙○○揮打乙節互核相符，足見被告前開所辯，尚不
    足採信。本件事證明確，被告傷害犯行堪以認定，應予依法
    論科。
二、核被告乙○○所為，係犯刑法第二百七十七條第一項之傷害
    罪。原審認被告之罪證明確，依刑事訴訟法第四百四十九條
    第一項前段、第四百五十四條第二項，刑法第二百七十七條
    第一項、第四十一條第一項前段，罰金罰鍰提高標準條例第
    一條前段、第二條，並審酌被告犯罪之動機、目的、手段及
    所生損害等一切情狀，逕以簡易判決量處被告拘役三十日，
    並諭知易科罰金之折算標準，經核其認事用法均無違誤，量
    刑亦屬妥適，應予維持，被告以其無如前述之傷害犯行為由
    提起上訴，顯無理由，其上訴應予駁回。
據上論斷，應依刑事訴訟法第四百五十五條之一第三項、第三百
六十八條，判決如主文。
本案經檢察官古慧珍到庭執行職務。
中　　華　　民　　國　　94　　年　　10　　月　　18　　日
                  刑事第十庭  審判長法　官　 江德民
                                    法  官   柯姿佐
                                    法  官   蔡和憲
上正本證明與原本無異。
不得上訴。
                                    書記官   常毓生
中　　華　　民　　國　　94　　年　　10　　月　　18　　日
